【裁判字號】    90,易,2340
【裁判日期】    900816
【裁判案由】    傷害等
【裁判全文】
臺灣板橋地方法院刑事判決                          九十年度易字第二三四０號
    公訴人  臺灣板橋地方法院檢察署檢察官
    被  告  甲○○
右列被告因恐嚇等案件，經檢察官提起公訴（九十年度偵字第八六一四號），本院判
決如左：
    主    文
甲○○連續以加害生命、財產之事，恐嚇他人致生危害於安全，處拘役伍拾日，如易
科罰金，以參佰元折算壹日。緩刑貳年。
被訴傷害部分公訴不受理。
    事    實
一、甲○○與乙○原係夫妻，二人係家庭暴力防制法第三條所規定之家庭成員。甲○
    ○基於概括之犯意，於民國九十年二月十五日凌晨零時許，在臺北縣新莊市○○
    路九十八巷一號一樓住處，因細故欲出手毆打乙○，其子王義順見狀上前阻止，
    甲○○遂出言恫嚇乙○稱：「誰敢報案就放火燒死全家」等語，以此加害生命、
    財產之事恐嚇乙○，致乙○心生畏怖，足生危害於安全。甲○○繼又於同年二月
    二十五日下午四時許，因獲悉乙○依家庭暴力防制法向法院申請保護令，心有不
    滿，待乙○自外返家，竟基於傷害之故意出手毆打乙○，致乙○因此受有左膝挫
    傷瘀腫三×三公分、左大腿挫傷瘀腫三×三公分（起訴書誤書為左臉頰瘀腫、左
    肩背瘀青、左上背二處瘀腫）等傷害（傷害部分業經乙○於本院審理中撤回告訴
    ），並恫嚇乙○稱：「如不撤銷保護令，你們周家人我一個個殺掉」等語，以此
    加害生命之事恐嚇乙○，致乙○心生畏懼，足生危害於安全。
二、案經乙○訴由臺灣板橋地方法院檢察署檢察官偵查起訴。
    理    由
壹、有罪部分
一、經查被告甲○○於警訊時及偵查中矢口否認有何恐嚇乙○情事，辯稱：伊原與告
    訴人分房睡，八十九年十二月三十一日因小孩來家理玩，伊從地下室到一樓來睡
    ，告訴人便不高興，伊未打告訴人。九十年二月十五日因友人來家中住，伊便去
    與告訴人睡，但告訴人要伊不要吵她，伊不高興，有罵告訴人，拉棉被，但未打
    告訴人或伊子王義順，同年月二十五日下午告訴人返家拿手工，伊僅對之稱：「
    你申請保護令了，你高興了吧」，伊未出言恐嚇告訴人，亦不曾出手毆打告訴人
    云云。
二、然查前揭事實，業經告訴人乙○於警訊時及偵查中指訴甚詳稱：八十九年十二月
    三十一日凌晨二時許，伊因服用鎮定藥入睡，為被告叫醒，伊不高興回一句幹嘛
    ，被告便不高興以拳頭打伊，地點在住處房間內，致伊受有左臉頰瘀腫二×二公
    分、左肩背瘀青五×五公分、左上背二處瘀腫十×八公分及五×三公分等傷害。
    九十年二月十五日凌晨零時十分許，伊在睡覺，被告進房間用腳踹伊肚子，並出
    口罵三字經，稱一其友人來家中伊為何不出來招待，伊答稱身體不適，被告便欲
    出手毆打伊，幸長子王義順及時出面阻檔才未被打，當時伊叫王義順去報案，被
    告便恐嚇伊稱：「誰敢去報案就放火燒死全家」，致伊心生恐懼。事後伊與兒子
    搬離住處，於同年二月二十五日下午四時許，伊返家拿手工為被告遇上，被告便
    對伊稱你敢申請保護令，說完便對伊一陣毆打，致伊受有左膝挫傷瘀腫三×三公
    分、左大腿挫傷瘀腫三×三公分等傷害，並對伊恫嚇稱：「如不撤銷保護令，你
    們周家人我一個個殺掉」，使伊心生畏怖等語（見偵查卷第六頁背面至第七頁、
    第十九頁至第二十頁、第三十一頁）。證人即被告與告訴人之子王義順於警訊時
    及偵查中亦證稱：九十年二月十五凌晨零時十分許，伊母在房間睡覺，被告一進
    房間便用腳踹伊母，係伊出面擋著，否則伊母當晚一定會被伊父打傷，而伊父要
    放火燒死全家這段話伊亦有聽到，而八十九年十二月三十一日那次伊有聽見爭吵
    聲，後來伊母來敲伊房門，說被告打她，天亮後伊帶伊母去驗傷，才知很嚴重，
    第三次伊母遭打傷及被恐嚇時伊不在場等語（見偵查卷第八頁背面、第二十一頁
    、第三十一頁背面）。核證人王義順所言與告訴人所述情節相符，而王義順係被
    告之子，衡諸常情應無無端設詞誣陷己父之理，且被告於警訊中亦自承九十年二
    月十五日有對告訴人稱你們如果向警察報案，我就要放火燒房子等語（見偵查卷
    第十八頁）。
三、次查告訴人於八十九年十二月三十一日凌晨二時許，在前開住處遭被告毆打，受
    有左臉頰瘀腫二×二公分、左肩背瘀青五×五公分、左上背二處瘀腫十×八公分
    及五×三公分等傷害，及於九十年二月二十五日下午四時許，復在上址復遭被告
    毆打，受有左膝挫傷瘀腫三×三公分、左大腿挫傷瘀腫三×三公分等傷害之事實
    ，有告訴人提出之行政院衛生署臺北醫院九十年一月二日、二月二十六日先後出
    具之甲種診斷證明書附卷可稽。而告訴人在九十年二月十五日遭被告毆打及恐嚇
    後，依家庭暴力防治法向本院申請核發保護令，經本院於同年三月二十六日核發
    九十年度家護字第二０八號通常保護令，有家庭暴力事件通報表、警察局處理家
    庭暴力案件現場報告表、調查紀錄表、及上開保護令各一件在卷可參。綜上所述
    ，被告前後二次恐嚇告訴人之事實甚明，其於警訊及偵查中所辯無非事後後圖卸
    之詞，尚不足採，本件事證明確，被告犯行堪予認定。
四、查被告以放火燒屋殺全家之事恐嚇告訴人，核其所為係犯刑法第三百零五條之恐
    嚇罪。其第一次以加害生命、財產及第二次以加害生命之事恐嚇告訴人之行為，
    時間緊接，基本犯罪構成要件相同，顯係基於概括犯意為之，應依連續犯論以情
    節較重之以加害生命、財產之事恐嚇他人罪，並依法加重其刑。爰審酌被告僅因
    細故即以加害生命、財產之言語恐嚇他人，其犯罪之動機、目的、手段、次數、
    所生之危害、及犯罪後之態度等一切情狀，量處如主文所示之刑，並諭知易科罰
    金之折算標準，以示懲儆。末查被告前未曾受有期徒刑以上刑之宣告，有臺灣高
    等法院刑案紀錄簡覆表及臺灣高等法院被告全國前案紀錄表各一件在卷可查，其
    因一時誤念觸法，事後告訴人已表示不再追究，本院認經此偵審教訓應知警惕，
    而無再犯之虞，因認對其所宣告之刑以暫不執行為適當，爰併宣告緩刑二年，以
    啟自新。
貳、不受理部分
一、本件公訴意旨另以：被告甲○○基於傷害之概括犯意，於八十九年十二月三十一
    日凌晨二時許，在臺北縣新莊市○○路九十八巷一號一樓住處，因細故出手毆打
    乙○，致乙○因此受有左臉頰瘀腫二×二公分、左肩背瘀青五×五公分、左上背
    二處瘀腫十×八公分及五×三公分等傷害。繼於九十年二月二十五日下午四時許
    ，復在上址出手毆打乙○，致乙○因此受有左膝挫傷瘀腫三×三公分、左大腿挫
    傷瘀腫三×三公分等傷害，因認被告連續涉犯刑法第二百七十七條第一項之傷害
    罪嫌云云。
二、惟按告訴乃論之罪，告訴人於第一審辯論終結前得撤回告訴，又告訴經撤回者，
    應諭知不受理之判決，刑事訴訟法第二百三十八條第一項、第三百零三條第三款
    定有明文。
三、查本件告訴人乙○告訴被告甲○○傷害部分，起訴書認係觸犯刑法第二百七十七
    條第一項之傷害罪，依同法第二百八十七條之規定，須告訴乃論。茲據告訴人於
    本院審理中撤回告訴，依前開說明，本件此部分爰不經言詞辯論，逕為諭知不受
    理之判決。
據上論斷，應依刑事訴訟法第二百九十九條第一項前段、第三百零三條第三款、第三
百零七條，刑法第五十六條、第三百零五條、第四十一條第一項、第七十四條第一款
，罰金罰鍰提高標準條例第一條前段、第二條判決如主文。
本案經檢察官馬中琍到庭執行職務。
中      華      民      國      九  十    年     八     月    十  六    日
                                        臺灣板橋地方法院刑事第四庭
                                            法    官    談      虎
右正本證明與原本無異。
如不服本判決，應於判決送達後十日內，向本院提出上訴狀。
                                            書 記 官    陳  君  偉
附錄本案論罪科刑法條全文
刑法第三百零五條
  以加害生命、身體、自由、名譽、財產之事恐嚇他人，致生危害於安全者，處二年
  以下有期徒刑、拘役或三百元以下罰金。


司法院資訊處製作；財團法人民間司法改革基金會備份。
